【裁判字號】    92,交聲,204
【裁判日期】    921020
【裁判案由】    聲明異議
【裁判全文】
臺灣嘉義地方法院交通事件裁定                    九十二年度交聲字第二四號
    原處分機關  交通部公路總局嘉義區監理所
    異  議  人
    即受處分人  乙○○
右列異議人即受處分人因違反道路交通管理處罰條例案件，對於原處分機關即交通部
公路總局嘉義區監理所中華民國九十二年七月二十九日所為之處分（嘉監裁字第裁７
０－Ｌ00000000號裁決書）聲明異議，本院裁定如左：
    主  文
異議駁回。
    理  由
一、原處分意旨略以：異議人即受處分人乙○○因於民國九十一年一月二十八日晚上
    八時二十五分許，停放車牌號碼ＸＭ－○六四○號之自用小客車於嘉義市○○路
    與新榮路口，而經嘉義市警察局交通隊以「在禁止臨時停車處所停車」為由舉發
    違規。受處分人不服提出陳情，原處分機關於九十二年七月二十九日以嘉監裁字
    第裁７０－Ｌ00000000號裁決書，依道路交通管理處罰條例第五十六條
    第一項第一款之規定，以異議人在禁止臨時停車處所停車為由，裁罰異議人新台
    幣（下同）一千二百元等語。
二、異議人乙○○則以伊並未收到任何催繳通知，何以直接裁決；又上開自用小客車
    於上揭時、地被拖吊後，拖吊場之人員並未詳細解釋尚須繳交何種費用，實未盡
    告知之責，造成無知民眾之損失；且上開自用小客車業已失竊，望勿造成異議人
    多重損失等語資為抗辯。
三、按道路交通管理處罰條例所定罰鍰之處罰，行為人接獲違反道路交通管理事件通
    知單後，於十五日內得不經裁決，逕依第九十二條第三項之罰鍰基準規定，向指
    定之處所繳納結案；不服舉發事實者，應於十五日內，向處罰機關陳述意見；其
    不依通知所定期限前往指定處所聽候裁決，且未依規定期限繳納罰鍰結案或向處
    罰機關陳述意見者，處罰機關得逕行裁決之，道路交通管理處罰條例第九條第一
    項定有明文。次按汽車駕駛人，在禁止臨時停車處所停車者，處新臺幣六百元以
    上一千二百元以下罰鍰，道路交通管理處罰條例第五十六條第一項第一款亦有明
    文。又道路交通標誌標線號誌設置規則第一百六十九條明文規定：禁止臨時停車
    線，用以指示禁止臨時停車路段，以劃設於道路緣石正面或頂面為原則，無緣石
    之道路得標繪於路面上，距路面邊緣以三○公分為度。本標線為紅色實線，線寬
    除設於緣石，正面者以緣石高度為準外，其餘皆為一○公分。．．本標線禁止時
    間為全日二十四小時，如有縮短之必要時，應以標誌及附牌標示之。因此，劃有
    紅線之路段，禁止臨時停車，停車於其上者，其違反道路交通管理處罰條例第五
    十六條第一項第一款之規定甚明。
四、經查：
（一）異議人乙○○確於九十一年一月二十八日晚上八時二十五分許，停放車牌號碼
      ＸＭ－○六四○號之自用小客車於嘉義市○○路與新榮路口，而經警舉發違反
      道路交通管理處罰條例第五十六條第一項第一款在禁止臨時停車處所停車，並
      經交通部公路總局嘉義區監理所裁處一千二百元罰鍰之事實，有嘉義市警察局
      九十一年一月二十八日嘉市警交字第Ｌ00000000號舉發違反道路交通
      管理事件通知單、交通部公路總局嘉義區監理所嘉監裁字第裁７０－Ｌ000
      00000號裁決書各一份及違規照片三張（見本院卷第二三頁）在卷足憑。
      是異議人停放前開車輛之地點顯係設有紅色實心標線，確屬禁止臨時停車之處
      所乙情，應無疑義。
（二）次查，異議人經本院二度合法通知，雖均未到庭陳述意見，有本院送達證書二
      紙附卷可參（見本院卷第一七、二四頁），惟卷附之嘉義市警察局九十一年一
      月二十八日嘉市警交字第Ｌ00000000號舉發違反道路交通管理事件通
      知單上異議人「乙○○」之簽名，確係舉發警員於核對異議人之身分資料後，
      由異議人親自書寫乙情，業據證人即本件舉發警員甲○○到庭證述明確（見本
      院卷第二○、二一頁九十二年九月二十九日訊問筆錄），是異議人於九十一年
      一月二十八日即已收受上開通知單乙情，亦堪認定，則異議人未於接獲違反道
      路交通管理事件通知單後，於十五日內不經裁決，逕依該條例第九十二條第三
      項之罰鍰基準規定，向指定之處所繳納結案；亦未於十五日內，以不服舉發事
      實為由，向處罰機關陳述意見，則原處分機關依道路交通管理處罰條例第五十
      六條第一項第一款之規定，以異議人在禁止臨時停車處所停車為由，裁罰異議
      人一千二百元，即難謂有何違反前述道路交通管理處罰條例第九條第一項規定
      之情形，是異議人以伊並未收到任何催繳通知，何以直接裁決云云，顯係誤會
      ，併此說明。又拖吊費與違規罰鍰本係不同之費用，縱拖吊場人員未向異議人
      解釋除拖吊費外，尚應繳交違規罰鍰，然異議人既已收受上開違反道路交通管
      理事件通知單，且在其上簽名，自有知悉上開違反道路交通管理事件通知單上
      所載之「應到案日期係九十一年二月十五日」之義務，尚難以拖吊場人員未告
      知，即謂其本件異議為有理由；再者，上開自用小客車確於九十二年五月十二
      日辦理車輛失竊登記乙情，固有高雄市監理處九十二年九月九日高市監二字第
      ０９２００１４３９５號函附卷可稽（見本院卷第九頁），惟本件上開自用小
      客車違規停車之事實係發生於九十一年一月二十八日，與上開自用小客車失竊
      之時間相距年餘，則在於法無據下，實難以異議人之上開自用小客車失竊，即
      謂其上開違規罰鍰無庸繳納，準此，異議人以上開自用小客車被拖吊後，拖吊
      場之人員並未詳細解釋尚須繳交何種費用，實未盡告知之責，以及上開自用小
      客車業已失竊云云抗辯，均無理由。則本院根據上開卷附之證據資料，認員警
      舉發異議人違規事實之證據已足，異議人之辯解，缺乏佐證，難以採信，異議
      人在禁止臨時停車之處所停車之違規事實甚明，揆諸前開說明，異議人之上開
      違規行為，係違反道路交通管理處罰條例第五十六條第一項第一款之規定，原
      處分機關據以處罰，裁罰異議人罰鍰一千二百元，並無不當或違法，量罰亦甚
      妥適，應予維持。異議人所持之異議理由，既非可採，應予駁回。
據上論結，應依道路交通管理處罰條例第八十七條第二項、道路交通案件處理辦法第
十九條，裁定如主文。
中      華      民      國    九十二    年      十      月     二十     日
                              臺灣嘉義地方法院交通法庭
                                  法  官  黃  仁  勇
右正本證明與原本無異。
如不服本裁定，應於裁定送達後五日內向本院提出抗告狀（應附繕本）。
中      華      民      國    九十二    年      十      月     二十     日
                                  書記官  呂  權  芳


司法院資訊處製作；財團法人民間司法改革基金會備份。
